臺灣桃園地方法院刑事判決
110年度交簡上字第107號
公  訴  人  臺灣桃園地方檢察署檢察官 
上  訴  人
即  被  告  成筠蕎


上列上訴人即被告因公共危險案件，不服本院民國110年3月24日
110年度壢交簡字第360號刑事簡易判決（聲請簡易判決處刑案號
：110年度速偵字第405號），提起上訴，本院管轄之第二審合議
庭判決如下：
    主  文
上訴駁回。
    事  實
一、本案經本院合議庭審理結果，認原審以上訴人即被告成筠蕎
    犯修正前駕駛動力交通工具而吐氣所含酒精濃度達每公升零
    點二五毫克以上罪，處有期徒刑2 月，並諭知易科罰金以新
    臺幣1,000 元折算1 日之折算標準，經核其認事、用法及量
    刑均無違法或不當，應予維持，除補充「被告成筠蕎於本院
    之自白（簡上卷第82頁）」及後述之新舊法比較外，均爰用
    如附件所示第一審刑事簡易判決（含所引用之檢察官聲請簡
    易判決處刑書）所記載之事實、證據及理由。
二、被告上訴意旨略以：伊是初犯，也很有誠心要改過自新，希
    望可以再減輕伊的刑度，給伊緩刑等語（簡上卷第13、83頁
    ）。
三、經查：
  ㈠按行為後法律有變更者，適用行為時之法律，但行為後之法
    律有利於行為人者，適用最有利於行為人之法律，刑法第2
    條第1項定有明文。查被告行為後，刑法第185條之3第1項於
    民國111年1月28日修正公布，且於同年1月30日施行，修正
    前之法定刑為「處2年以下有期徒刑，得併科20萬元以下罰
    金」，修正後則規定「處3年以下有期徒刑，得併科30萬元
    以下罰金」，經比較新舊法之結果，修正後刑法之規定顯然
    並未較有利於被告，是依刑法第2條第1項前段之規定，自應
    適用被告行為時即修正前刑法第185條之3第1項之規定處斷
    。原審判決固未為前揭新舊法比較之論述，惟其適用法律結
    果，仍係認被告所為係犯修正前刑法第185 條之3 第1 項第
    1 款之罪，並無較不利於被告，本院認為並無以此撤銷原判
    決之必要。
  ㈡法官於有罪判決如何量處罪刑，為實體法賦予審理法官裁量 
    之刑罰權事項，法官行使此項裁量權，自得依據個案情節，
    參酌刑法第57條所定各款犯罪情狀之規定，於法定刑度內量
    處被告罪刑；除有逾越該罪法定刑或法定要件，或未能符合
    法規範體系及目的，或未遵守一般經驗及論理法則，或顯然
    逾越裁量，或濫用裁量等違法情事之外，自不得任意指摘其
    量刑違法（最高法院80年度台非字第473號判決、75年度台
    上字第7033號判決、72年度台上字第6696號判決、72年度台
    上字第3647號判決意旨可資參照）。
  ㈢原審審理結果，審酌被告酒後騎車，嚴重危及交通安全，缺
    乏尊重其他用路人生命、財產安全之觀念，經測得被告吐氣
    所含酒精濃度達每公升0.82毫克，及其於警詢自述為大學畢
    業之智識程度、家境貧寒之生活經濟狀況等一切情況，量處
    有期徒刑2 月，並諭知易科罰金折算標準。經核原審判決認
    事用法俱無違誤，量刑亦已具體斟酌刑法第57條所列事項，
    復未逾越法定刑範圍，或有何顯然失當、濫用權限之情事。
    又被告本案經測得之酒精濃度甚高，其於酒後駕駛中更因自
    摔造成自己受傷，幸未傷及他人財物、生命或身體，足見被
    告本案醉態非輕，行為在客觀上可非難性高，兼衡目前社會
    大眾均認酒駕害人害己、對酒駕深惡痛絕，因此，本案無論
    從被告行為之可非難性、國民法律感情而言，均不應宣告緩
    刑，原審未予宣告緩刑，亦無不當。
  ㈣被告雖執前詞上訴，惟原審就本案量刑因素妥適審酌如上，
    未見原審此處有裁量逾越或瑕疵，原審就所宣告之刑未宣告
    緩刑亦屬妥適，被告以前詞指摘，難認有理由。
四、綜上，原審判決認事用法俱無不當，量刑亦屬妥適，應予維
    持，被告之上訴即無理由，應予駁回。
據上論斷，應依刑事訴訟法第455 條之1 第1 項、第3 項、第36
4 條、第373 條、第368 條，判決如主文。
本案經檢察官郭書綺聲請簡易判決處刑，檢察官林欣怡到庭執行
職務。
中　　華　　民　　國　　111 　年　　3 　　月　　23　　日
                  刑事第四庭  審判長法  官  黃柏嘉
                                    法  官  涂偉俊
                                    法  官  張家豪 
以上正本證明與原本無異。
不得上訴。
                                    書記官  蔡宗豪
中　　華　　民　　國　　111 　年　　3 　　月　　24　　日